【裁判字號】    92,上訴,138
【裁判日期】    920206
【裁判案由】    毒品危害防制條例
【裁判全文】
臺灣高等法院臺中分院刑事判決                    九十二年度上訴字第一三八號
    上  訴  人
    即  被  告  甲○○  男  二.
右上訴人因毒品危害防制條例案件，不服臺灣台中地方法院九十一年度訴字第二一九
九號中華民國九十一年十一月二十九日第一審判決（檢察官原以台灣台中地方法院檢
察署九十一年度偵字第一五八四二號聲請書，向原審法院台中簡易庭聲請簡易判決，
台中簡易庭認不宜以簡易判決處刑，改依通常程序審理），提起上訴，本院判決如左
：
    主      文
上訴駁回。
    事      實
一、甲○○因想要施用第一級毒品海洛因，而於民國九十一年六月三日十四時許，至
    台中市○○路與大智路口附近，向一位不知姓名之朋友取得海洛因一包（驗後淨
    重零點肆柒公克，包裝重零點貳柒公克），而持有該包第一級毒品，嗣因其遭法
    院裁定觀察勒戒未到案執行遭通緝，而於同日十四時十分許，在台中市○○路、
    台中路口為警緝獲，並當場扣得上開海洛因一包。
二、案經台中市警察局第三分局移送台灣台中地方法院檢察署檢察官偵查後聲請以簡
    易判決處刑，台灣台中地方法院改依通常程序審理。
    理      由
一、訊據上訴人即被告甲○○對右揭持有海洛因之事實雖坦承不諱，然辯稱伊有施用
    海洛因，而施用海洛因之行為已遭判刑，持有海洛因部分應為施用部分所吸收，
    不應再判刑云云。惟查：(一)被告持有上開海洛因之事實，業經被告坦承不諱，並
    有海洛因一包扣案足資佐證，且扣案之海洛因經送請託法務部調查局鑑定結果，
    確為第一級海洛因（淨重零點肆柒公克，包裝重零點貳柒公克），有該局九十一
    年七月八日調科壹字第一二○○一一七三四號鑑定通知書一紙在卷足憑，故被告
    持有第一級毒品海洛因之犯行應堪認定。(二)被告曾因施用第一級毒品海洛因案件
    ，經台灣台中地方法院於九十年十二月十二日裁定觀察勒戒，被告未到案執行而
    遭通緝，並於右揭時地為警緝獲，並扣得上開海洛因，被告通緝到案後，於警訊
    、偵查中雖坦承：扣案之海洛因係供其自己施用，其自九十年十月份起開始施用
    海洛因，最後一次施用時間係在九十一年六月二日下午二時許止云云（見偵查卷
    第十二頁背面、第二三頁），惟被告為警緝獲採尿送驗結果，並無嗎啡陽性反應
    ，此有台中市衛生局煙毒尿液檢驗成績書一份附於偵查卷內足憑（見偵查卷第三
    二頁）。檢察官因此認定被告上開關於施用毒品海洛因之自白與事實不符，尚難
    僅以被告持有扣案之海洛因推論被告有施用毒品海洛因之犯行，而予以不起訴處
    分等情，亦有台灣台中地方法院檢察署九十一年度毒偵字第一六三二號不起訴處
    分書附於偵查卷內足稽（見偵查卷第三六頁），本院審酌被告本案為警查獲上開
    海洛因，而關於本案施用毒品海洛因之犯行業經檢察官不起訴處分確定，故本件
    被告持有上開海洛因之犯行，既尚未有施用行為，即無法為施用行為所吸收，自
    仍應另予論罪科刑，被告上開辯詞顯有誤會，不足採信。從而本件事證明確，被
    告上開犯行應堪認定。
二、核被告所為，係犯毒品危害防制條例第十一條第一項之罪。原審依毒品危害防制
    條例第十一條第一項、第十八條第一項前段，刑法第十一條前段、第四十一條第
    一項前段，罰金罰鍰提高標準條例第二條之規定，並審酌被告犯罪之動機、目的
    、手段及其品行、智識程度與坦承犯行犯罪後態度尚稱良好等一切情狀，量處被
    告有期徒刑五月，並諭知易科罰金之折算標準，另敘明扣案之毒品海洛因壹包（
    淨重零點肆柒公克包裝重零點貳柒公克），應依毒品危害防制條例第十八條第一
    項前段規定宣告沒收銷燬之，核其認事用法並無不當，被告上訴執前揭辯詞，認
    為不應再予科刑，為無理由，應予駁回。
三、據上論斷，應依刑事訴訟法第三百六十八條，判決如主文。
本案經檢察官乙○○到庭執行職務。
中      華      民      國      九十二     年     二      月     六     日
                                臺灣高等法院臺中分院刑事第八庭
                                      審判長法  官  羅  得  村
                                            法  官  黃  文  進
                                            法  官  陳  毓  秀
右正本證明與原本無異。
如不服本判決應於收受送達後十日內向本院提出上訴書狀，其未敘述上訴之理由者並
得於提起上訴後十日內向本院補提理由書（均須按他造當事人之人數附繕本）。
                                            書記官  吳  宗  玲
中      華      民      國      九十二     年     二      月     六     日
附錄本案論罪科刑主要法條：
毒品危害防制條例第十一條第一項：
持有第一級毒品者，處三年以下有期徒刑、拘役或新台幣五萬元以下罰金。
                                                                        Ｒ


司法院資訊處製作；財團法人民間司法改革基金會備份。
